臺灣屏東地方法院刑事判決　　　　　　　 96年度訴字第660號
公　訴　人　臺灣屏東地方法院檢察署檢察官
被　　　告　甲○○
上列被告因違反毒品危害防制條例案件，經檢察官提起公訴（96
年度毒偵字第862 號），被告於本院準備程序中就被訴事實為有
罪之陳述，經本院合議庭裁定由受命法官獨任依簡式審判程序審
理，判決如下：
    主  文
甲○○施用第一級毒品，累犯，處有期徒刑貳年，減為有期徒刑
壹年；又施用第二級毒品，累犯，處有期徒刑壹年陸月，減為有
期徒刑玖月。應執行有期徒刑壹年捌月。
    事  實
一、甲○○前於民國90年間，因施用毒品案件，經本院90年度毒
    聲字第1614號裁定送觀察、勒戒後，因認無繼續施用毒品傾
    向，且於90年12月5 日釋放，並由臺灣屏東地方法院檢察署
    檢察官於同日以90年毒偵緝字第267 號不起訴處分確定；又
    因施用毒品案件，經本院以92年毒聲字第805 號裁定送觀察
    勒戒，認無繼續施用毒品傾向，且於92年7 月30日釋放，並
    由臺灣屏東地方法院檢察署檢察官於同年7 月31日以92年毒
    偵字第452 號不起訴處分確定。復因施用毒品案件，經本院
    93年度簡字第1083號判處有期徒刑6 月確定；又因持有毒品
    案件，經本院93年度簡字第1729號判處有期徒刑3 月確定，
    經接續執行，甫於94年7 月12日縮短刑期執行完畢。詎仍不
    知悛悔，又分別基於施用第一級毒品海洛因、第二級毒品甲
    基安非他命之犯意，於96年4 月9 日16時許，在其位於屏東
    縣潮州鎮○○路61巷27號居所，以將第一級毒品海洛因摻入
    香菸內點燃吸食之方式，施用第一級毒品海洛因1 次；另以
    將毒品甲基安非他命置於玻璃球吸食器，下方點火加熱燒烤
    ，再以口鼻吸食蒸發氣體之方式，施用第二級毒品甲基安非
    他命1 次。嗣於同年4 月10日15時55分許許，因另案為警通
    知到場詢問，並經其同意採尿送驗而得知上情。
二、案經屏東縣警察局潮州分局報告臺灣屏東地方法院檢察署檢
    察官偵查起訴。
    理  由
一、本件被告甲○○所犯係死刑、無期徒刑、最輕本刑為3 年以
    上有期徒刑以外之罪，其於本院準備程序中就被訴事實為有
    罪之陳述，經本院合議庭裁定由受命法官獨任依簡式審判程
    序，先予敘明。
二、上揭事實，訊據被告於本院審理中坦承不諱，而被告為警查
    獲後經採尿送驗結果，確呈嗎啡、甲基安非他命陽性反應，
    有正修科技大學超微量研究科技中心檢驗報告1 份在卷可稽
    。又被告前於90年間，因施用毒品案件，經本院90年度毒聲
    字第1614號裁定送觀察、勒戒後，因認無繼續施用毒品傾向
    ，且於90年12月5 日釋放，並由臺灣屏東地方法院檢察署檢
    察官於同日以90年毒偵緝字第267 號不起訴處分確定；又因
    施用毒品案件，經本院以92年毒聲字第805 號裁定送觀察勒
    戒，認無繼續施用毒品傾向，且於92年7 月30日釋放，並由
    臺灣屏東地方法院檢察署檢察官於同年7 月31日以92年毒偵
    字第452 號不起訴處分確定。復因施用毒品案件，經本院93
    年度簡字第1083號判處有期徒刑6 月確定，有卷附臺灣屏東
    地方法院檢察署全國刑案資料查註表、同署全國施用毒品案
    件紀錄表、臺灣高等法院被告前案紀錄表可參，是本件被告
    施用第一級、第二級毒品之犯行，自應依法論科。
三、按海洛因、甲基安非他命各係毒品危害防制條例所定之第一
    級、第二級毒品，不得非法施用，是核被告所為，係犯毒品
    危害防制條例第10條第1 項之施用第一級毒品罪、第10條第
    2 項之施用第二級毒品罪。被告為施用毒品海洛因、甲基安
    非他命而分別持有各該毒品之低度行為，已為其施用之高度
    行為所吸收，均不另論罪。又被告前因施用毒品案件，經本
    院93年度簡字第1083號判處有期徒刑6 月確定；又因持有毒
    品案件，經本院93年度簡字第1729號判處有期徒刑3 月確定
    ，經接續執行，甫於94年7 月12日縮短刑期執行完畢，有臺
    灣屏東地方法院檢察署刑案資料查註紀錄表、臺灣高等法院
    被告前案紀錄表在卷可考，其於有期徒刑執行完畢5 年內故
    意再犯本件有期徒刑以上之2 罪，均屬累犯，各應依刑法第
    47條第1 項規定加重其刑。又被告所犯上開2 罪，犯意各別
    ，行為互殊，應予分論併罰。爰審酌被告歷經毒品戒斷之保
    安處分程序，復有毒品前科已如前述，仍未能徹底戒除毒癮
    ，足見其意志不堅，心存僥倖，惟施用毒品係戕害自身健康
    及犯後態度等一切情狀，分別量處如主文所示之刑。另中華
    民國96年罪犯減刑條例業經總統於96年7 月4 日公布、自同
    年7 月16日施行，本件被告犯罪時間在96年4 月24日以前，
    所犯非屬該條例第3 條所列不予減刑之罪，各應依中華民國
    96年罪犯減刑條例第2 條第3 款規定，分別減其刑期如主文
    所示，並定其應執行之刑。
據上論斷，應依刑事訴訟法第273 條之1 第1 項、第299 條第1
項前段，毒品危害防制條例第10條第1 項、第2 項，刑法第11條
前段、第47條第1 項、第51條第5 款，中華民國96年罪犯減刑條
例第2 條第3 款、第7 條，判決如主文。
本案經檢察官靳隆坤到庭執行職務。
中   華    民     國     96    年   7     月    31    日
                      刑事第四庭   法  官  劉敏芳
以上正本證明與原本無異。
如不服本判決應於收受本判決送達後10日內向本院提出上訴書狀
，其未敘述上訴理由者，並得於提起上訴後10日內向本院補提理
由書狀（均須按他造當事人之人數附繕本）「切勿逕送上級法院
」
中　　華　　民　　國　　96　　年　　7 　　月　　31　　日
                                   書記官  許倬維
附錄本案論罪法條：
毒品危害防制條例第10條：
施用第一級毒品者，處6月以上5年以下有期徒刑。
施用第二級毒品者，處3年以下有期徒刑。
